---
title: "Projekt_1_Sprawozdanie"
author: "Michał Milewski"
date: "4/24/2020"
output: html_document
---

```{r setup, include=TRUE , cache=TRUE}
library(sqldf)
library(dplyr)
library(microbenchmark)
library(data.table)
knitr::opts_chunk$set(echo = TRUE)
options(stringsAsFactors = FALSE)
Badges <- read.csv("./travel_stackexchange_com/Badges.csv")
Tags <-  read.csv("./travel_stackexchange_com/Tags.csv")
Comments <-  read.csv("./travel_stackexchange_com/Comments.csv")
PostLinks <-  read.csv("./travel_stackexchange_com/PostLinks.csv")
Posts <-  read.csv("./travel_stackexchange_com/Posts.csv")
Users <-  read.csv("./travel_stackexchange_com/Users.csv")
Votes<-  read.csv("./travel_stackexchange_com/Votes.csv")
badges = data.table(Badges)
users = data.table(Users)
votes <- as.data.table(Votes)
posts <- as.data.table(Posts)
comments <- data.table(Comments)
```

## Rozwiązania przykładów
### Przykład 1
```sql
SELECT Posts.Title, UpVotesPerYear.Year, MAX(UpVotesPerYear.Count) AS Count 
       FROM(
            SELECT
                PostId,
                COUNT(*) AS Count,
                STRFTIME('%Y',Votes.CreationDate) AS Year
            FROM Votes
            WHERE VoteTypeId=2
            GROUP BY PostId, Year
       ) AS UpVotesPerYear
      JOIN Posts ON Posts.Id=UpVotesPerYear.PostId
      WHERE Posts.PostTypeId=1
      GROUP BY Year
```
+ Słowna interpretacja zapytania
    Wybrać z tabeli Posts te Pytania, które w danym roku(dla każdego z pojawiających się lat) uzyskały najwyższą ilość pozytywnych głosów 
+ Wyniki polecenia microbenchmark
    ``` {r , echo = TRUE, cache=TRUE, dependson='setup'}
    microbenchmark::microbenchmark(sqldf = {df <- sqldf("SELECT Posts.Title, UpVotesPerYear.Year, MAX(UpVotesPerYear.Count) AS Count 
       FROM(
            SELECT
                PostId,
                COUNT(*) AS Count,
                STRFTIME('%Y',Votes.CreationDate) AS Year
            FROM Votes
            WHERE VoteTypeId=2
            GROUP BY PostId, Year
       ) AS UpVotesPerYear
      JOIN Posts ON Posts.Id=UpVotesPerYear.PostId
      WHERE Posts.PostTypeId=1
      GROUP BY Year
      ")},
                               base = {VotesWithYears <- data.frame(Votes,lapply(Votes["CreationDate"],FUN = function(x) strftime(x,"%Y")),stringsAsFactors = FALSE)
                               colnames(VotesWithYears) <- c(colnames(Votes),"Year")
                               UpVotesPerYear <- as.data.frame(table(VotesWithYears[VotesWithYears$VoteTypeId == 2,c("PostId","Year") ]),stringsAsFactors = FALSE)
                               colnames(UpVotesPerYear) <- c("PostId","Year", "Count")
                               x <- merge(UpVotesPerYear,Posts,by.x = "PostId",by.y = "Id",all.x = TRUE, all.y = FALSE)
                               x2 <- x[x$PostTypeId==1, c("Title", "Year", "Count")]
                               db <- do.call(rbind, lapply(split(x2,as.factor(x2$Year)), function(x) {return(x[which.max(x$Count),])}))
                               db <- data.frame(db, stringsAsFactors = FALSE)},
                               dplyr = {UpVotesPerYear <- (Votes %>%
                                                             mutate(Year = format(as.Date(CreationDate),"%Y")) %>%
                                                             group_by(PostId,Year) %>%
                                                             filter(VoteTypeId == 2) %>%
                                                             select(PostId, Year) %>%
                                                             count(name="Count"))
                               
                               dp <- right_join(Posts,UpVotesPerYear, by= c("Id" = "PostId"))%>%
                                 filter(PostTypeId == 1) %>%
                                 select(Title ,Year ,Count) %>%
                                 group_by(Year) %>%
                                 filter (Count == max(Count))
                               },
                               data.table = {
                               UpVotesPerYear <- votes[VoteTypeId == 2,Year:=strftime(CreationDate,"%Y")]
                               UpVotesPerYear <- votes[,.(Count = .N),by= .(PostId,Year)]
                               
                               dt <- merge.data.table(UpVotesPerYear,posts,by.x="PostId", by.y = "Id")
                               dt<- dt[PostTypeId == 1 & !is.na(Year),.SD[which.max(Count)],by= Year][,.(Title,Year, Count)]},times = 3L)
    ```
 + Rozwiązanie referencyjne
    ```{r, echo = FALSE, cache=TRUE, dependson='setup'}
     df <- sqldf("SELECT Posts.Title, UpVotesPerYear.Year, MAX(UpVotesPerYear.Count) AS Count 
       FROM(
            SELECT
                PostId,
                COUNT(*) AS Count,
                STRFTIME('%Y',Votes.CreationDate) AS Year
            FROM Votes
            WHERE VoteTypeId=2
            GROUP BY PostId, Year
       ) AS UpVotesPerYear
      JOIN Posts ON Posts.Id=UpVotesPerYear.PostId
      WHERE Posts.PostTypeId=1
      GROUP BY Year
      ")
    ```
 + Rozwiązanie za pomocą funkcji bazowych 
    ```{r, echo = FALSE, cache=TRUE, dependson='setup'}
    VotesWithYears <- data.frame(Votes,lapply(Votes["CreationDate"],FUN = function(x) strftime(x,"%Y")),stringsAsFactors = FALSE)
    colnames(VotesWithYears) <- c(colnames(Votes),"Year")
    UpVotesPerYear <- as.data.frame(table(VotesWithYears[VotesWithYears$VoteTypeId == 2,c("PostId","Year") ]),stringsAsFactors = FALSE)
    colnames(UpVotesPerYear) <- c("PostId","Year", "Count")
    x <- merge(UpVotesPerYear,Posts,by.x = "PostId",by.y = "Id",all.x = TRUE, all.y = FALSE)
    x2 <- x[x$PostTypeId==1, c("Title", "Year", "Count")]
    db <- do.call(rbind, lapply(split(x2,as.factor(x2$Year)), function(x) {return(x[which.max(x$Count),])}))
    db <- data.frame(db, stringsAsFactors = FALSE)
    ```
 + Rozwiązanie z uzyciem biblioteki ***dplyr***
    ```{r, echo = FALSE, cache=TRUE, dependson='setup'}
    UpVotesPerYear <- (Votes %>%
      mutate(Year = format(as.Date(CreationDate),"%Y")) %>%
      group_by(PostId,Year) %>%
      filter(VoteTypeId == 2) %>%
      select(PostId, Year) %>%
      count(name="Count"))
      
    dp <- right_join(Posts,UpVotesPerYear, by= c("Id" = "PostId"))%>%
      filter(PostTypeId == 1) %>%
      select(Title ,Year ,Count) %>%
      group_by(Year) %>%
      filter (Count == max(Count))
    
    ```
 + Rozwiązanie z użyciem biblioteki ***data.table***
    ```{r, echo = FALSE, cache=TRUE, dependson='setup'}
    UpVotesPerYear <- votes[VoteTypeId == 2,Year:=strftime(CreationDate,"%Y")]
    UpVotesPerYear <- votes[,.(Count = .N),by= .(PostId,Year)]
    
    dt <- merge.data.table(UpVotesPerYear,posts,by.x="PostId", by.y = "Id")
    dt<- dt[PostTypeId == 1 & !is.na(Year),.SD[which.max(Count)],by= Year][,.(Title,Year, Count)]
    all_equal(df,dt)
    ```
  + Sprawdzenie poprawności rozwiązań
    ```{r, echo = TRUE, cache=TRUE}
    all_equal(df,db)
    all_equal(df,dp)
    all_equal(df,dt)
    ```
Note that the `echo = FALSE` parameter was added to the code chunk to prevent printing of the R code that generated the plot.
